# 受不可抗力停产停工的工资及折旧如何会计处理

提问人：liu42644268 时间：2020-03-05 11:37:53
如题，求教一个会计处理。在受不可抗力影响下，停产停工但仍然发生的折旧及员工工资，是计入营业外支出-不可抗力造成的损失，还是计入管理费用-工资、折旧，具体如何理解相关账务处理呢，谢谢大家。

回答人：chenyiwei
在业务因疫情停顿的情况下，该期间内仍需发生的人工、折旧等基本上是最基本的固定成本，不论是否处于停工状态均要发生，因此建议参照固定资产闲置期间折旧费的处理方式，计入管理费用。
后续政府如有补贴的，按政府补助准则规定处理，计入其他收益等适当的科目。